CATALINA ANDREA SÁEZ AGUILAR

TÉCNICO EN NIVEL SUPERIOR EN COMERCIO EXTE<u>RIOR</u>

Capacitada para gestionar procesos de importación, exportación y otras destinaciones aduaneras, de acuerdo con los principios de la ética profesional y la normativa bancaria, aduanera y de logística, en todo tipo de organizaciones.

CONTACTO

RUN 19.902.202-4

TELÉFONO:

+56 9 9009 9733

DIRECCIÓN:

Salar del Carmen 350, Quilicura

CORREO ELECTRÓNICO:

catalinasaez.aguilar@gmail.com

APTITUDES

Manejo computacional:

- Excel: aplicación de filtros, fórmulas, gráficos y macros.
- Word y PowerPoint: experiencia avanzada.
- SAP nivel medio.
- Microsystem nivel usuario.
 Inglés escrito, nivel medio.
 Inglés oral, nivel básico.
 Habilidades manuales.

PERFIL PROFESIONAL

Responsable, puntual, proactiva, buen manejo de trabajo en equipo, capaz de trabajar bajo presión.

Experiencia en atención a clientes.

Conocimientos en el área de administración de empresas. Conocimiento de importaciones y exportaciones, documentación y tramitación aduanera

EDUCACIÓN

Universidad Tecnológica de Chile INACAP

Estudiante de Ingeniería en Comercio Exterior, Sede Santiago Centro.

Centro de Formación técnica INACAP

Técnico en nivel superior en Comercio Exterior, Sede Santiago Centro. (Egresada año 2019).

Título técnico nivel superior en Comercio Exterior.

Instituto Superior Eduardo Frei Montalva

Enseñanza media técnica (Marzo de 2012 - Diciembre de 2015). Título técnico nivel medio en Administración de Empresas.

EXPERIENCIA PROFESIONAL

SK Comercial - Operaciones planta. (Marzo 2020 - Abril 2020) Asistente de operaciones.

- Atención al cliente.
- Ingreso de correspondencia y valijas.
- Creación y seguimiento de Solicitudes de pedidos.
- Visualización de Órdenes de compra.
- Revisión e ingreso de facturas.
- Ingreso de ciclos.
- Generación de guías de despacho.
- Registro de formularios de residuos.
- Creación de declaraciones SIDREP.

SK Comercial - Comercio Exterior (Enero 2020 - Marzo 2020) Práctica laboral en el Área de Comercio Exterior.

- Ingreso de seguro de mercancías.
- Revisión de documentación aduanera.
- Manejo de SigadWeb
- Ingreso VELO en SAP.

Madegom - Operaria de producción (Mayo 2017 - Enero 2020) Efectuando la producción de Kits Quirúrgicos.

- Revisión de materias primas para la creación de kits quirúrgicos.
- Envasado, sellado y encajado de estos productos médicos.
- Fiscalización de control de calidad

Banco Santander - Call Center

Práctica laboral en el Área de Administración de Empresas.

- Atención al cliente.
- Solucionar en línea problemas de los clientes relacionados a los productos y servicios del Banco.
- Vender telefónicamente los productos del Banco.